pt-PT: Tipo de junta de isco: Com dobradiça; Várias articulações; Articulação única; Cauda macia; Corpo sólido; Outro
de: Gelenkart des Lockvogels: Mit Scharnier; Mehrgliedrig; Eingliedrig; Weicher Schwanz; Fester Körper; Sonstige
sl-SI: Vrsta spoja vabe: S tečajem; Veččlenasto; Enočlenasto; Mehek rep; Trdno ohišje; Drugo
hu: Csali illesztés típusa: Csuklós; Többcsuklós; Egycsuklós; Puha farok; Tömör test; Egyéb
sk-SK: Typ kĺbu vábničky: S pántom; Viackĺbové; Jednokĺbové; Mäkký chvost; Pevné telo; Iné
fr: Type de joint du leurre: À charnière; Multi-articulé; Articulé simple; Queue souple; Corps plein; Autre
nb: Type lokkeledd: Hengslet; Flerleddet; Enkelleddet; Myk hale; Solid kropp; Annet
pt-BR: Tipo de junta de isca: Com dobradiça; Multiarticulado; Articulação simples; Cauda macia; Corpo sólido; Outro
en: Decoy joint type: Hinged; Multi-joint; Single joint; Soft tail; Solid body; Other
zh-TW: 誘餌關節類型: 鉸接; 多關節; 單關節; 軟尾; 實心體; 其他
th: ประเภทข้อต่อเหยื่อปลอม: มีบานพับ; หลายข้อต่อ; ข้อต่อเดียว; หางนิ่ม; ชิ้นเดียว; อื่นๆ
it: Tipo di giunto di richiamo: A cerniera; Snodato (multiplo); Snodo singolo; Coda morbida; Corpo solido; Altro
pl: Typ łączenia wabika: Na zawiasach; Wieloczęściowe; Z jednym przegubem; Z miękkim ogonem; Jednolity korpus; Inne
ru: Тип сочленения манка: Шарнирное; Многосоставное; Односоставное; С мягким хвостом; Цельное; Другое
nl: Lokaas scharnier type: Scharnierend; Meerdelig; Enkel scharnier; Zachte staart; Massief lichaam; Overige
cs: Typ klamného kloubu: Na pantech; Vícedílný kloub; Jednodílný kloub; Měkký ocas; Pevné tělo; Jiné
ja: デコイジョイントタイプ: ヒンジ式; 多関節; 単関節; ソフトテール; ソリッドボディ; その他
hr-HR: Vrsta zgloba za mamljenje: Sa šarkama; S više zglobova; S jednim zglobom; Mekani rep; Kompaktno tijelo; Ostalo
lt-LT: Masalo jungties tipas: Su vyriais; Kelių jungčių; Vienos jungties; Minkšta uodega; Vientisas korpusas; Kita
tr: Mühre eklem tipi: Menteşeli; Çoklu mafsal; Tekli mafsal; Yumuşak kuyruk; Sert gövde; Diğer
da: Lokkemidlets samlingstype: Hængslet; Flerleddet; Enkeltleddet; Blød hale; Solid krop; Andet
ko: 유인 모형 관절 유형: 힌지형; 다관절; 단일 관절; 소프트 테일; 솔리드 바디; 기타
vi: Loại khớp nối của mồi nhử: Bản lề; Nhiều khớp; Khớp đơn; Đuôi mềm; Thân liền khối; Khác
el: Τύπος σύνδεσης με δόλωμα: Με μεντεσέ; Πολλαπλών αρθρώσεων; Μονής άρθρωσης; Μαλακή ουρά; Συμπαγές σώμα; Άλλο
zh-CN: 假饵关节类型: 铰链式; 多关节; 单关节; 软尾; 实心体; 其他
es: Tipo de articulación de señuelo: Con bisagras; Articulación múltiple; Articulación simple; Cola blanda; Cuerpo sólido; Otro
sv: Typ av lockbeslag: Gångjärnsled; Flerledad; Enkelledad; Mjuk stjärt; Kompakt kropp; Övrigt
ro-RO: Tip de articulație momeală: Articulat; Multi-articulat; O singură articulație; Coadă moale; Corp solid; Altele
bg-BG: Тип съединение на примамката: На панти; Многоставна; Едноставна; Мека опашка; Цяло тяло; Друго
fi: Syötin niveltyyppi: Saranoitu; Moninivelinen; Yksinivelinen; Pehmeä pyrstö; Yhtenäinen runko; Muu